【裁判字號】    97,上訴,261
【裁判日期】    980429
【裁判案由】    違反槍砲彈藥刀械管制條例
【裁判全文】
臺灣高等法院花蓮分院刑事判決         97年度上訴字第261號
上  訴  人
即  被  告  乙○○
選任辯護人  林長振律師
上列上訴人因違反槍砲彈藥刀械管制條例案件，不服臺灣臺東地
方法院97年度訴字第183號中華民國97年11月6日第一審判決（起
訴案號：臺灣臺東地方法院檢察署97年度偵字第280 號），提起
上訴，本院判決如下：
    主      文
上訴駁回。
    事實及理由
一、本案經本院審理結果，認第一審以上訴人即被告乙○○犯槍
    砲彈藥刀械管制條例第8條第1項之非法製造可發射子彈具有
    殺傷力之改造手槍罪及同條例第12條第1 項非法製造子彈罪
    ，分別判處有期徒刑及併科罰金，執行有期徒刑6年3月，併
    科罰金新台幣4萬元，罰金如易服勞役，以新台幣1千元折算
    1日，並沒收扣案之槍、彈及為被告所有供本案犯罪所用之
    物，核無不當，量刑亦稱妥適。被告上訴後，本院將扣案之
    槍彈囑託鑑驗，經法務部調查局將送驗子彈實際裝填於送驗
    之槍枝試射並擊發1顆，故原判決附表二編號1記載製造完成
    之子彈5 顆部分，因原審送驗試射2顆，及本院送驗試射1顆
    ，僅餘2 顆部分可資沒收，應予更正外，其餘引用如附件第
    一審判決書記載之事實、證據及理由。
二、被告上訴略以：
  (一)扣案改造槍枝，雖刑事警察局以性能檢驗法鑑定認具殺傷力
    ，但被告並不具備改造槍枝之知識，因認為彈頭與槍管不合
    無法使用，故在槍枝壞掉後就停止製造，被告主觀上認為該
    扣案槍枝根本無法擊發，應不具殺傷力。
  (二)刑事警察局鑑驗後認此把改造槍支可擊發適用子彈，惟所謂
    適用子彈何所指？若刑事警察局無法以扣案之改造子彈裝填
    入扣案之改造手槍實彈射擊，取得殺傷力之相關數據，請求
    將本件改造槍枝及子彈交由調查局實射鑑定兩者是否具有殺
    傷力。
  (三)縱被告所改造槍枝及子彈具有殺傷力，請斟酌被告原本從事
    林務局外包之造林工作，有正當職業，其改造槍枝及子彈僅
    係想供打獵之用，但也都無法使用，亦別無其他不法意圖，
    本件情節應堪憫恕，且被告有年幼子女2 人及父母待養，請
    依刑法第59條規定，酌減其刑，另被告於搜索時主動供出改
    造情節，請考量是否符合自首減刑之規定，予以緩刑之機會
    ，以啟自新等語。
三、本院另補充理由如下：
  (一)本案查扣之改造槍枝、子彈，囑託法務部調查局鑑定實射之
    動能數據，據該局95年2月17日以調科參字第09800058200號
    鑑定通知書，鑑定結果如下：
    (1)送驗槍枝1支係仿COLT.25手槍型式，由金屬材質製成以打
      擊底火方式擊發之遊戲模擬槍械，經換裝口徑約7.4MM 且
      經貫通可容金屬彈丸通過之金屬材質槍管改造而成，送鑑
      槍枝經操作機械性能良好，惟擊發機構撞針力道過強，認
      能擊發適合其使用於近距離具殺傷力之土造子彈。
    (2)送驗完整尚未擊發土造子彈3 顆，外觀係銅質殼並於前端
      加裝銅質彈頭之組合，經檢測為彈頭直徑約7 MM、彈殼長
      約15×7×15MM之土造子彈，又彈體直徑7.55 MM，經比對
      可以供前述送鑑槍枝槍管裝填操作。
    (3)以前述送鑑子彈就前述送鑑槍枝裝填實際射擊，第1 顆能
      擊發，以彈速測定儀於槍口前方1 公尺處測得發射彈丸速
      度每秒251.797公尺，經換算發射彈丸（直徑7MM、重1.99
      G）單位面積動能163.922 焦耳/平方公分；依日本科學警
      察研究所之研究結果，彈丸單位面積動能達20 焦耳/平方
      公分即足以穿透入體皮肉層。
    (4)第1 顆送鑑子彈試射後槍枝故障，經拆解檢視係送鑑槍枝
      擊發機構扳機連動套環斷損，若非更換零組件槍枝無法繼
      續使用；所剩2 顆子彈囿於本實驗室無適當槍枝故未繼續
      試射。
    依上開鑑定結果，扣案之改造手槍1枝及已試射之子彈1顆具
    有殺傷力無疑，又其他2 顆子彈雖因扣案槍枝扳機連動套環
    斷損復無適當槍枝而未繼續射槍，但與已試射之子彈均係銅
    質外殼並前端加裝銅質彈頭之組合，彈頭直徑約7MM 、彈殼
    長約15×7×15MM 之土造子彈，可供扣案之改造手槍裝填操
    作，亦應認有殺傷力，被告所辯該改造槍枝及子彈不具殺傷
    力，顯不可採。
  (二)按自首以對於未發覺之罪投案而受裁判為要件，如案已發覺
    ，則被告縱有投案陳述自己犯罪之事實，亦祇可謂為自白，
    不能認為自首。本案查獲經過，乃警方接獲民眾檢舉被告非
    法持有槍枝之情資，聲請法院核發搜索票獲准後，持搜索票
    至被告住所執行搜索並查扣到原判決附表一、二、三所示之
    物品，依該查扣物之內容，已足使警員對被告製造槍彈之犯
    行產生合理懷疑，故嗣後被告坦承製造手槍、子彈乙情，僅
    屬犯罪事實之自白，並非為自首，自無適用刑法第62條規定
    減輕其刑。
  (三)又被告前於民國96年10月11日為警查獲其非法持有土造長槍
    、屬於獵槍之制式霰彈槍及子彈等違禁物品（另據本院98年
    度上訴字第59號刑事判決），其於本案製造之手槍更具有強
    大之殺傷力，並適用於近距離具殺傷力之土造子彈，卻未見
    被告於前案自首並報繳之，其供稱其純因從事造林工作為狩
    獵防身故製造本案槍彈，顯屬有疑。又被告製造槍彈雖未產
    生實害，但對於社會潛藏之危害性仍屬重大，被告之犯罪情
    節實難引起一般大眾之同情，被告請求依刑法第59條規定酌
    減其刑，應無理由。
四、綜上所述，被告上訴所執之理由，均無可採，應予駁回。
據上論結，應依刑事訴訟法第373條、第368條，判決如主文。
本案經檢察官甲○○到庭執行職務。
中    華    民    國    98    年    4     月    29    日
                    刑事庭審判長法  官  謝志揚
                                法  官  林慶煙
                                法  官  劉雪惠
以上正本證明與原本無異。
如不服本判決，應於收受送達後10日內向本院提出上訴書狀，其
未敘述理由者，並得於提起上訴狀後10日內向本院補提理由書（
均須按他造當事人之人數附繕本「切勿逕送上級法院」。
告訴人或被害人如對於本判決不服者，應具備理由請求檢察官上
訴，其上訴期間之計算係以檢察官收受判決正本之日期為準。
中    華    民    國    98    年    4     月    29    日
                                書記官  李德霞


司法院資訊處製作；財團法人民間司法改革基金會備份。
